# 其他综合收益合并报表抵消的问题

提问人：1123050994@ 时间：2020-03-14 08:05:38
请教陈老师
其他综合收益在合并报表中要抵消掉吗？还是区分什么原因形成的区分是否要进行抵消？
比如有外币报表折算形成的其他综合收益、其他权益工具投资形成的其他综合收益。

回答人：chenyiwei
子公司确认的其他综合收益，一般都应按照母公司对该子公司的股权比例，分摊为归属母公司股东部分和归属少数股东部分。前者列入归属于母公司股东的其他综合收益；后者并入少数股东权益。